臺灣新北地方法院刑事判決
111年度訴字第107號
公  訴  人  臺灣新北地方檢察署檢察官
被      告  莊千儀



上列被告因傷害案件，經檢察官提起公訴（110年度偵字第13132
號），由本院合議庭裁定改依簡式審判程序審理，並判決如下：
    主  文
莊千儀傷害人之身體，處拘役拾日，如易科罰金，以新臺幣壹仟
元折算壹日。
    事  實
一、莊千儀與余桂珍為公寓上下樓層之鄰居關係，先前即因居住
    安寧問題而素有嫌隙，此間於民國109年11月22日21時41分
    許，在新北市○○區○○街00巷00號6樓頂（即所居住公寓之頂
    樓），雙方因細故發生口角爭執，詎莊千儀竟基於傷害之犯
    意而以徒手推擠及撞擊余桂珍，致余桂珍受有左下背、右大
    腿挫傷、右上臂、雙肘、雙前臂及左無名指擦傷等傷害。
二、案經余桂珍訴由新北市政府警察局板橋分局報告臺灣新北地
    方檢察署檢察官偵查起訴。
    理  由
一、上開犯罪事實，業據被告莊千儀於本院審理時坦承不諱，並
    經告訴人於余桂珍警詢時及偵查中所指證明確，且證人李宛
    俞、施靖嘉於警詢時及偵查中亦均證述被告與告訴人於上開
    時地有發生口角及肢體衝突一情；此外，復有亞東紀念醫院
    診斷證明書、現場錄音譯文各1份在卷可參，足供擔保被告
    自白與事實相符，是以本案事證明確，被告上開傷害犯行堪
    以認定，應依法論科。
二、核被告所為，係犯刑法第277條第1項之傷害罪。爰審酌被告
    先前未曾受任何罪刑之宣告，有臺灣高等法院被告前案紀綠
    表1份在卷可按，足見其素行良好，惟於本案與告訴人係鄰
    居關係，僅因細故發生口角爭執，隨即以徒手推擠及撞擊余
    桂珍並使之受傷，徒增社會暴戾之氣，復審酌其犯後迄未能
    與告訴人達成和解並賠償其損害，嗣於本院審理時已願據實
    坦承犯行，尚具悔意之犯後態度，暨參酌其犯罪之動機、目
    的、手段、造成告訴人所受傷害程度及其自陳大學畢業之智
    識能力、家庭經濟小康之生活狀況（參見被告警詢筆錄受詢
    問人欄所載）等一切情狀，量處如主文所示之刑，並諭知易
    科罰金之折算標準，以資儆懲。
三、末按「除被告所犯為死刑、無期徒刑、最輕本刑為3年以上
    有期徒刑之罪或高等法院管轄第1 審案件者外，於前條第1
    項程序進行中，被告先就被訴事實為有罪之陳述時，審判長
    得告知被告簡式審判程序之旨，並聽取當事人、代理人、辯
    護人及輔佐人之意見後，裁定進行簡式審判程序。」刑事訴
    訟法第273 條之1 定有明文。查本件被告所犯上開刑法第27
    7 條第1 項之罪，其法定刑並非最輕本刑為3 年以上有期徒
    刑之罪，且被告於本院111年3月21日準備程序進行中，復就
    被訴之事實為有罪之陳述，經告知被告簡式審判程序之旨，
    被告及公訴人對於本件改依簡式審判程序審理亦均表示同意
    ，是本院即依前揭刑事訴訟法規定，裁定本件進行簡式審判
    程序，附此敘明。
據上論斷，應依刑事訴訟法第273 條之1 第1 項、第299 條第1
項前段，刑法第277條第1項、第41條第1項前段，刑法施行法第1
條之1，判決如主文。
本案經檢察官陳冠穎提起公訴，檢察官朱曉群到庭執行職務。
中    華    民    國   111    年   3    月   31    日
                           刑事第八庭
                               法  官  楊仲農
上列正本證明與原本無異。
如不服本判決，應於判決送達後20日內敘明上訴理由，向本院提
出上訴狀 (應附繕本) ，上訴於臺灣高等法院。其未敘述上訴理
由者，應於上訴期間屆滿後20日內向本院補提理由書「切勿逕送
上級法院」。
                               書記官  廖宮仕
中　　華　　民　　國　　111 　年　　3 　　月　　31　　日
                               
附錄所犯法條全文：
中華民國刑法第277條
傷害人之身體或健康者，處 5 年以下有期徒刑、拘役或 50 萬
元以下罰金。
犯前項之罪，因而致人於死者，處無期徒刑或 7 年以上有期徒
刑；致重傷者，處 3 年以上 10 年以下有期徒刑。